---
title: "Statistiques descrptives et comparatives des Variables"
author: "Mohamed"
date: "2023-04-03"
output:
  html_document: default
  word_document: default
---

```{r setup, include=FALSE}
knitr::opts_chunk$set(echo = TRUE)
```
## Importation des données

Il faut noter que la base de données contient 02 fichiers : `census_dt` et `survey_dt` correspondant respectivement au récensement menée en 2011 en Namibie et à l'enquête NHIES menée en 2015 dans ce pays.

Package nécessaires : 
```{r  eval=FALSE}
library(data.table)
library(knitr)
library(stats)

```

```{r  include=FALSE}
library(data.table)
library(knitr)
library(stats)

```
Importation des données : 
```{r}
load("~/World Bank/GitHub_Projects/NamibiaPovMap/inst/data/cencus_dt.RData")
load("~/World Bank/GitHub_Projects/NamibiaPovMap/inst/data/survey_dt.RData")
```


La base `censu_dt` compte 41 variables et 94647 observations, tandisque la base `survey_dt` compte 121 pour 10090 observations.

Les variables pour lesquelles nous ferons les analyses descriptives et comparatives sont les suivantes : 
`rururb` , `dweltyp` ,`rooms` , `wall` , `roof`, `floor`, `fuelcook`, `fuelligh`, `heatsource`, `water14`, 
`toilet14`, `relathh9`, `agecat`,`marital5`, `radio`, `television`, `computer`, `cellphone` , `landphone` ,`internet`,
`literacy`, `everattd`, `educat5` , `lstatus`   


### Variable : `rururb`

```{r}
rururb_s <- survey_dt$rururb
rururb_c <- census_dt$rururb

#census
t1 <- table(rururb_c)
t1.df <- as.data.frame(t1)
names(t1.df) <- c("rururb", "Frequence_c")
t1.df$Frequence_c <- round(t1.df$Frequence_c/sum(t1.df$Frequence_c), 3)

# Survey
t2 <- table(rururb_s)
t2.df <- as.data.frame(t2)
names(t2.df) <- c("rururb", "Frequence_s")
t2.df$Frequence_s <- round(t2.df$Frequence_s/sum(t2.df$Frequence_s), 3)


# Différence 
diff <- t1.df$Frequence_c - t2.df$Frequence_s


#Tests


# Combinaison des deux tableaux

t.combined <- cbind(t1.df, t2.df)
t.combined <- subset(t.combined, select=-3)
t.combined <- cbind(t.combined, diff)
n <- nrow(t.combined)
#T_stat <- rep(t , n)
P_value <- rep(p_val, n )
t.combined <- cbind(t.combined,P_value)
knitr::kable(t.combined)

```




```{r eval=FALSE, include=FALSE}
summary(census_dt$rururb)

```

